臺灣桃園地方法院民事裁定
110年度小上字第111號
上  訴  人  劉洧豪（原名：劉志成）


被  上訴人  馨琳揚企管顧問有限公司


法定代理人  唐明良  


上列當事人間請求給付電信費事件，上訴人對於本院桃園簡易庭
民國110 年9 月30日110 年度壢小字第496 號第一審小額判決提
起上訴，本院裁定如下： 
    主  文
上訴駁回。
第二審訴訟費用新臺幣壹仟伍佰元由上訴人負擔。
    理  由
一、按對於小額程序第一審裁判之上訴或抗告，非以其違背法令
    為理由，不得為之，民事訴訟法第436條之24第2項定有明文
    。而所謂違背法令，依同法第436條之32第2項準用同法第46
    8條、第469條第1款至第5款規定，係指判決不適用法規或適
    用不當者以及判決法院之組織不合法者、依法律或裁判應迴
    避之法官參與裁判者、法院於權限之有無辨別不當或違背專
    屬管轄之規定者、當事人於訴訟未經合法代理者、違背言詞
    辯論公開之規定者而言。次按上訴狀內應記載上訴理由，表
    明下列各款事項︰㈠原判決所違背之法令及其具體內容。㈡依
    訴訟資料可認為原判決有違背法令之具體事實，同法第436
    條之25亦有明文。亦即上訴人於上訴狀或理由書內應有具體
    之指摘，並揭示該法規之條項或內容，若係成文法以外之法
    則，應揭示該法則之旨趣。上訴狀或理由書如僅就原審取捨
    證據任加指摘，並未具體指出原判決違背何等法規者，其上
    訴即難認為合法（最高法院71年台上字第314號判例意旨可
    供參照）。另按小額訴訟程序，除因原法院違背法令致未能
    提出者外，於第二審程序不得提出新攻擊或防禦方法，此觀
    民事訴訟法第436之28條規定即明，其立法理由在於貫徹小
    額程序之簡速性，避免於上訴程序提出新事實新證據而延滯
    訴訟。
二、上訴意旨略以：㈠門號0000000000、0000000000皆為伊在不
    知情的情況遭任職通訊行之友人盜用證件所申辦；㈡被上訴
    人並無因伊債務不履行而受有損害，故無權要求給付違約金
    ，爰依法提起上訴，請求廢棄原判決等語。
三、上訴人前開上訴意旨否認申辦前揭電信門號，並主張被上訴
    人因無損害而不得請求違約金等語，經核均係就原審所為事
    實認定、證據取捨之範疇加以爭執，且上訴人於原審第一審
    言詞辯論終結前，未曾就上開門號是否為他人盜用證件申辦
    門號及被上訴人有無受有損害為抗辯，是上訴人此部分主張
    核屬新攻擊防禦方法，且上訴人亦未釋明其於第一審未提出
    上開抗辯，係因原審有何違背法令所內容，揆諸前揭規定，
    自不得於小額訴訟事件之第二審程序提出，本院尚無從予以
    審究。此外，上訴人並未具體指出原審判決違背何等法令及
    其內容，或依訴訟資料可認為原審判決有違背法令之具體事
    實。從而，本件上訴人之上訴，顯難認為合法，應予駁回。
四、末按於小額訴訟之上訴程序，法院為訴訟費用之裁判時，應
    確定其費用額，民事訴訟法第436條之19第1項、第436條之3
    2第1項定有明文。本件第二審訴訟費用為1,500元，應由上
    訴人負擔，爰併為裁定如主文第2項所示。
五、據上論結，本件上訴為不合法，依民事訴訟法第436 條之32
    第1 項、第2 項、第444 條第1 項前段、第436 條之19第1 
    項、第95條、第78條，裁定如主文。
中　　華　　民　　國　　110 　年　　12　　月　　28　　日
              民事第一庭    審判長法　官　林春長
                                  法　官　蕭淳尹
                                  法　官　郭俊德
以上正本係照原本作成
本裁定不得抗告　　　　　　　　　　　　　　　　　　　　
中　　華　　民　　國　　110 　年　　12　　月　　28　　日
                                  書記官　蕭尹吟